# 全额法or净额法

提问人：jennywllu 时间：2017-01-14 10:26:57
目前审计一家贸易公司A公司 A公司与B公司之间签订了代理进口合同，其中主要条款如下： 2.3 A公司代理进口产品的品名、规格、包装方式、单价、发运日期、贸易条款及付款方式等事项均由B公司和海外供应商直接商定。 2.7 B公司对进口产品的价格、规格、数量、品质、包装、交货期等负绝对责任。...... 如产品经中国大陆检验检疫部门检测为不合格的，B公司承担包括退运、销毁或者其他处理方案所造成的一切损失。如A公司代理B公司进口的产品在清关完成后及中国大陆销售环节，被中国大陆政府机构（海关、国家、税务、工商等机构）根据相关法律法规进行惩罚的，由B公司承担相关责任 4.2.5 A公司仅承担代理进口产品的义务，故其权利和义务受且仅受本合同约束。在产品代理过程中，对于经B公司指示或确认而由A公司以自己名义代B公司签订的一系列的、任何形式合同，A公司如因此而产生任何损失或赔偿责任，B公司应相应予以全部承担或全额赔偿。
代理进口服务费为： 3000 元/柜或者 4000 元/柜
与此同时，A公司与境外公司C公司签订采购合同，从该公司购买肉类冻品并转售给B公司。
我们认为，在与B公司的贸易过程中，由于A公司具备进口酒类、乳制品、肉类等货物需要相关资质、批文、份额等，所以在海关环境有贸易公司担任经营单位主体角色，A公司承担了相关检疫、海关、税务风险；与此同时，双方通过签订的《代理进口合同》约定，将风险转移给最终买家B公司，实质上并不承担定价和存货风险。我们认为应该按照净额法确认收入。
但是，客户认为应该按照全额法确认收入，理由如下：
A公司需要承担的风险及责任具体有以下几条： （ 1 ）国际贸易风险 由于贸易输出国的全套文件，包括输出国的官方原产地证、卫生证书；货运提单等的收货人抬头为A公司，如发生国际贸易纠纷，贸易公司作为单证上的收货人将承担相应的法律责任；另外，如国内的实际收货人及买方与国外出口商产生贸易纠纷，即便上述作为国际贸易买方的A公司为纠纷的主要争议方，也需要参与其纠纷解决。
（ 2 ）食品安全责任 由于在向国检及海关申报时贸易公司作为进口方的经营单位及收货人，如进口的产品出现食品安全问题，A公司需要承担追溯环节中作为进口商的相应责任。且第一追溯环节是为A公司，媒体及相关单位首认为是进口商责任。
（ 3 ）货物供应链全程责任 货柜到海运到港口，到报关报检清关，检验检疫及货物入库保存清点，到货物实际交接给实际收货人（进口商品）的过程中，A公司需要对货物的质量、数量承担责任，如果在此过程中货物出现破损、灭失，贸易公司需要承担的责任，甚至需要为灭失的货物作出赔偿。
请大家讨论一下，该项业务收入应该按照全额法还是净额法进行确认？

回答人：chenyiwei
从你说的案例看，总体上仍倾向于将A按净额法确认收入。
判断收入确认应采用“总额法”还是“净额法”的四项标准需要综合分析，不可过分强调其中某一单独因素的作用。在不少情况下，依据不同的因素单独考虑可能得出互相矛盾的结果。一般认为，这四项标准中，前两项（首要义务人、承担一般存货风险）要优先于后两项（定价和供应商选择自主权、承担信用风险）。在主帖所述案例中，A不是向B提供货物的首要责任人，也不承担一般存货风险，被审计单位所提出的理由实际上仅表明A公司在这些过程中承担了信用及声誉风险，但如前所述，声誉和信用风险不是主要决定因素，是否首要义务人和是否承担一般存货风险才是更重要的考虑因素。

提问人：YQ 兵兵 时间：2018-08-11 09:34:13
陈版 请教 是否应按净额法 情况描述：A公司有多余的资金，B公司需向C公司买材料，C公司要现款，三方各取所需，A与C签订采购协议，现货交易，A与B签订销售协议，有二个月的账期，B公司找了D公司来为这比应付给A公司的款项做连带责任担保，A公司赚取价差收入。合同、发票、付款都下有一 一对应关系，采购及销售合同条款里是验收确认后不承担相关风险，销售协议里面加了担保的条款，担保的协议也有单独一份，ABC没有书面的三方协议，货是从C直接运支B公司处的,，目前是A公司确认采购时同时确认收入、结转成本。A公司目前是按总额法确认收入的，金额影响较大。 我们认为需按净额法确认，实质为赚取资金使用费用，不承担货款未收不回的风险，保证方及B公司实力较为强大，但理论上也承担保证方及B公司破产的风险。现按净额法是否最为合理，按总额法也能接受？

回答人：chenyiwei
应按净额法核算，对此类贸易融资业务不应采用总额法。